【裁判字號】    98,訴,1491
【裁判日期】    981112
【裁判案由】    毒品危害防制條例
【裁判全文】
臺灣臺中地方法院刑事判決              98年度訴字第1491號
公  訴  人  臺灣臺中地方法院檢察署檢察官
被      告  庚○○
指定辯護人  本院公設辯護人  己○○
上列被告因毒品危害防制條例案件，經檢察官提起公訴（97年度
偵緝字第2464號），本院判決如下：
    主    文
庚○○販賣第二級毒品，累犯，處有期徒刑柒年陸月。未扣案販
賣第二級毒品所得新臺幣壹仟元沒收，如全部或一部不能沒收時
，以其財產抵償之。
其餘被訴販賣第二級毒品部分，無罪。
    犯罪事實
一、庚○○（綽號「阿芳（臺語發音）」、「大姊」）前因違反
    毒品危害防制條例案件，經本院以96年度豐簡字第186 號判
    處有期徒刑4 月，如易科罰金，以新臺幣（下同）1 千元折
    算1 日確定，嗣經本院以96年度聲減字第2496號裁定減刑為
    有期徒刑2 月，如易科罰金，以1 千元折算1 日確定，於民
    國96年9 月10日縮刑期滿執行完畢。詎仍不知悔改，明知甲
    基安非他命係毒品危害防制條例第2 條第2 項第2 款所規定
    列管之第二級毒品，不得非法持有、販賣，竟基於販賣第二
    級毒品甲基安非他命以營利犯意，以其持用之門號00000000
    00號行動電話，作為販賣第二級毒品甲基安非他命之聯繫工
    具，於97年10月19日下午1 時25分許，戊○○以其持用之00
    00000000號行動電話，撥打庚○○持用之上開行動電話洽購
    甲基安非他命，庚○○即於同日下午前往戊○○位於臺中市
    ○○○街住處，由戊○○交付1 千元予庚○○，庚○○則當
    場交付甲基安非他命1 包予戊○○供其施用。嗣經臺灣臺中
    地方法院檢察署檢察官指揮臺中市警察局第二分局循線查悉
    上情。
二、案經臺灣臺中地方法院檢察署檢察官指揮臺中市警察局第二
    分局查獲並自動簽分偵查起訴。
    理    由
壹、證據能力方面：
  (一)按被告以外之人於偵查中向檢察官所為陳述，除顯有不可信
    之情況者外，得為證據，刑事訴訟法第159 條之1 第2 項定
    有明文。偵查中對被告以外之人（包括證人、鑑定人、告訴
    人、被害人及共同被告等）所為之偵查筆錄，或被告以外之
    人向檢察官所提之書面陳述，性質上均屬傳聞證據。惟現階
    段刑事訴訟法規定檢察官代表國家偵查犯罪、實施公訴，依
    法其有訊問被告、證人及鑑定人之權，證人、鑑定人且須具
    結，而實務運作時，檢察官偵查中向被告以外之人所取得之
    陳述，原則上均能遵守法律規定，不致違法取供，其可信度
    極高，故被告以外之人前於偵查中已具結而為證述，除反對
    該項供述得具有證據能力之一方，已釋明「顯有不可信之情
    況」之理由外，不宜以該證人未能於審判中接受他造之反對
    詰問為由，即遽指該證人於偵查中之陳述不具證據能力。本
    案證人壬○○、丙○○、戊○○、辛○○、丁○○、甲○○
    於檢察官偵查中所為之陳述業經具結，且被告及辯護人復未
    反對該項供述得具有證據能力之陳述，綜合全部卷證資料亦
    無顯不可信之情事，因此，依上開刑事訴訟法之規定，證人
    壬○○、丙○○、戊○○、辛○○、丁○○、甲○○於檢察
    官偵查中之證述即有證據能力。
  (二)被告以外之人（包括證人、鑑定人、告訴人、被害人及共同
    被告等）於審判外之陳述雖不符刑事訴訟法第159 條之1 至
    之4 等4 條之規定，而經當事人於審判程序同意作為證據，
    法院審酌該言詞陳述或書面陳述作成時之情況，認為適當者
    ，亦得為證據；當事人、代理人或辯護人於法院調查證據時
    ，知有刑事訴訟法第159 條第1 項不得為證據之情形，而未
    於言詞辯論終結前聲明異議者，視為有前項之同意，同法第
    159 條之5 定有明文。立法意旨在於傳聞證據未經當事人之
    反對詰問予以核實，原則上先予排除。惟若當事人已放棄反
    對詰問權，於審判程序中表明同意該等傳聞證據可作為證據
    ；或於言詞辯論終結前未聲明異議，基於尊重當事人對傳聞
    證據之處分權，及證據資料愈豐富，愈有助於真實發見之理
    念，且強化言詞辯論主義，使訴訟程序得以順暢進行，上開
    傳聞證據亦均具有證據能力。本案證人壬○○、丁○○、甲○○於警詢時之陳述，及卷附之臺中市警察局第二分局搜索
    扣押筆錄、扣押物品目錄表（見警卷第28至31頁），其性質
    雖屬傳聞證據，被告、辯護人及公訴人於本院審理時亦均表
    示無意見等語；本院審酌上開證據與本案具有關連性，又無
    不當取得之情形，認為以之作為本案之證據亦屬適當，揆諸
    前開規定，上開證據均應具有證據能力。
  (三)通訊監察之錄音，係利用科技產物取得之證據，與供述證據
    性質不同，是否具備證據能力，端以證據取得是否合法性為
    定，不適用傳聞排除法則。若取得證據之機械性能與操作技
    術無虞，錄音內容之同一性即不成問題；又翻譯者之聽覺及
    語言之理解若不成問題，譯文與錄音之同一性，即無可非議
    ；亦即通訊監聽（錄）本質上係搜索扣押之延伸，其取得證
    據之證據能力有無，厥以監聽（錄）之「合法性」作決定，
    如係合法監聽所取得，不生欠缺證據能力問題。此種監聽（
    錄）取得之證據，雖具有「審判外陳述」之外觀，但並不適
    用供述證據之傳聞排除法則。監聽（錄）取得之證據，合法
    取得之證據所須檢驗者，為證據之「同一性」及「真實性」
    。詳言之，監聽（錄）取得之錄音須與監聽內容一致、錄音
    之譯文須與取得之錄音一致，始符合證據「同一性」之要求
    ，又錄音譯文之解讀，須符合原來對話人之意思，始符合證
    據「真實性」之要求，而具備足夠證明力。此種證據因係機
    械操作形成，「同一性」係檢驗機械性能與操作技術，「真
    實性」則係檢驗譯作者之聽寫與理解能力，與傳聞證據之檢
    驗原理，迥不相同（最高法院97年台上字第3872號、3936號
    判決意旨參照）。本案如後所述所引用之通訊監察譯文，係
    經臺灣臺中地方法院檢察署檢察官聲請本院於97年6 月24日
    核發97年聲監字第573 號通訊監察書（見警卷第6 頁），實
    施通訊監察後，經臺中市警察局第二分局員警製作之文書，
    因被告不爭執其譯文與錄音內容之同一性，依上開說明，自
    亦有證據能力。
  (四)法院或檢察官得囑託醫院、學校或其他相當之機關、團體為
    鑑定，或審查他人之鑑定，並準用刑事訴訟法第203 條至第
    206 條之1 之規定，刑事訴訟法第208 條第1 項定有明文。
    又檢察官因實務現實需求，就特定案件類型認當然有鑑定之
    必要者，基於檢察一體原則，得由該管檢察長概括選任鑑定
    機關，是司法警察等偵查輔助人員於案件未移送檢察官偵辦
    前之調查犯罪階段，依據檢察長之概括授權，先行將證物送
    請檢察機關預先核定之專責鑑定人或鑑定機關實施鑑定，該
    鑑定人或鑑定機關亦應視同受承辦檢察官所選任或囑託而執
    行鑑定業務，其等出具之書面鑑定報告應屬刑事訴訟法第20
    6 條所定之傳聞例外，當具有證據能力。本案卷附之中山醫
    學大學附設醫院檢驗科藥物檢驗中心編號0000000 號（證人
    龔素琴）之尿液檢驗報告（見97年度偵字第09340 號卷第28
    9 頁）為中山醫學大學附設醫院依檢察機關概括授權囑託，
    執行鑑定職務所出具之書面鑑定報告，依刑事訴訟法第159
    條第1 項及同法第208 條第1 項準用同法第206 條第1項 之
    規定，為傳聞法則之例外，得作為本案之證據。
貳、實體方面：
甲、有罪部分：
一、訊據被告庚○○矢口否認有何販賣第二級毒品甲基安非他命
    之犯行，辯稱：因戊○○要求伊拿甲基安非他命過去，但伊
    並沒有販賣甲基安非他命，因此遂拿1 包冰糖去騙戊○○，
    並向戊○○收取之前欠伊的款項云云。惟查：
  (一)前揭被告販賣第二級毒品甲基安非他命予戊○○之犯行，業
    據證人戊○○於97年11月17日檢察官偵查中結證稱：「（使
    用的手機號碼？）0000000000，是我的名字申請登記的。目
    前還在使用中，我已經使用有1 年多了。」、「（本身有無
    施用毒品？）以前有，施用二級毒品安非他命，沒有施用海
    洛因。」、「（有無觀察勒戒過？）有2 次。」、「（何時
    開始施用毒品？）90年開始，勒戒出來後從97年10月開始，
    最後一次施用就是10月，我都在台中的現住處施用。」、「
    （毒品來源？）我向庚○○買的，因為一個曾經向我買過工
    具的人帶庚○○來的，我在台中市太原的跳蚤市場擺攤修理
    工具，他帶庚○○來，說我若要買藥他可以跟我一起去買，
    庚○○有留下電話給我。」、「（庚○○的電話？）000000
    0000這支電話。我打過好幾次，但都沒有接到他。」、「（
    向庚○○買過幾次毒品？）只有被監聽到的這次，就是97年
    10月19日下午1 點25分。他到我五權五街住處，他說他買2
    千元，分我1 千元，就是我用1 千元向他買。他已經分裝好
    了，所以他給我一小包，只可以施用一次。我是以吸食器下
    面點火吸煙方式施用。」、「（跟庚○○約定交易，他如何
    來約定地點？）他騎機車，我只聽到機車聲音，我沒看到機
    車。他直接來按電鈴，我出去看就是庚○○。他到過我家2
    次，第1 次留電話給我，只有97年10月19日他有拿毒品給我
    。10月19日那天下午我沒有工作，我在中午12點就把攤子收
    了回家。」、「（提示電話通訊譯文）有何意見？沒有。所
    載內容就是我跟他對談內容。」等語（見97年度偵緝字第24
    65號偵查卷第44至45頁）；於98年3 月31日檢察官偵查中證
    述：「（之前施用何毒品？）安非他命。」、「（安非他命
    來源？）我跟綽號大姊的成年女子購買1 次1 千元的安非他
    命。」、「（何時地向綽號大姊的成年女子購買安非他命？
    ）我是於97年11、12月，在我臺中市○區○○○街住處，向
    綽號大姊的成年女子買1 千元安非他命。」、「（如何與綽
    號大姊的成年女子聯絡購買安非他命之事？）我用我手機00
    00000000，與綽號大姊的成年女子手機聯絡買安非他命。」
    、「（為何你知道可以向綽號大姊的成年女子買安非他命？
    ）綽號大姊的成年女子有一位朋友曾向我買手工具，後來因
    為我母親中風，所以我心情不好，曾向綽號大姊的成年女子
    買1 次安非他命1 千元。」、「【提示本署98年3 月31日製
    作照片6 張，綽號大姊的成年女子可能在其中，也可能不在
    其中，不要用猜的】何人是賣你安非他命的綽號大姊的成年
    女子？）我確定編號2 號女子是綽號大姊的成年女子（即庚○○），他就是賣我安非他命的人，照片看的清楚。」等語
    （見同上卷第47至48頁）；於本院審理時結證：「（你在去
    年10月19日下午是否有向被告購買甲基安非他命？）有的。
    」、「（你是否買1 千元？）是的。」、「（當時是否一手
    交錢，一手交貨？）是的。」、「（被告到你家時，你如何
    跟她講？）我就拿1 千元跟她買。」、「（她一拿出就是1
    包，你就拿1 千元給她？）是的。她就將1 仟元收起來。」
    、「（你向被告購買幾次？）1 次。」等語（見本院卷96
    至100 頁），而被告亦自承持用門號0000000000號行動電話
    （見本院卷第15頁反面），核與證人戊○○所述上情亦屬相
    符。
  (二)又經檢視被告持用之0000000000號行動電話與戊○○持用之
    0000000000號行動電話於97年10月19日下午1 時25分之通訊
    監察譯文，被告與戊○○於該次通話之對話為：「（戊○○
    ）喂。」、「（庚○○）喂，嘿。」、「（戊○○）那怎麼
    斷掉？」、「（庚○○）那我就要接，就不見了啊。」、「
    （戊○○）不見就不見了。」、「（庚○○）哈哈，不見就
    不見啊，好啦，我等一下吃飽再過去找你玩（台音譯）」、
    「（戊○○）什麼？」、「（庚○○）等一下‧‧‧我現在
    在吃飯啦。」、「（戊○○）我跟你說啦。」、「（庚○○
    ）：嘿嘿嘿。」、「（戊○○）你試我的，我試你的，看你
    的有比較好嗎？」、「（庚○○）是喔。」、「（戊○○）
    如果沒有比較好我不要喔。」、「（庚○○）好好，OK，好
    ，哈哈。」，經檢察官及辯護人於本院審理時分別將上開通
    訊監察譯文提示予證人戊○○，並詢問證人戊○○上開對話
    之意義為何，證人戊○○並證述：「看你的有沒有比較好」
    是指甲基安非他命，伊之所以說「如果沒有比較好我不要」
    ，是因當天伊騙被告過來試甲基安非他命，被告才會過來，
    被告說好，但來了之後並沒有給伊試甲基安非他命，伊雖在
    電話中表示互相試試看，但被告並沒有要與伊互相試毒品的
    意思，被告到伊家中時，伊就拿1 千元跟被告買（毒品），
    被告即拿出1 包，伊乃將1 千元交給被告等語（見本院卷第
    97 頁 、第98頁）；參以由上開通話中，可見戊○○於電話
    一接通，僅出聲而未為任何彼此之稱謂，被告即表示晚點會
    過去找戊○○，且戊○○又向被告表明要互相試用，確認被
    告的品質有無較好等語，而被告與戊○○均係正常智識程度
    之人，倘若被告未曾實際販賣甲基安非他命予戊○○或與戊○○間已有交易毒品之共識，豈可能憑空想像為之，是上開
    97年10月19日之對話內容雖不足以單獨證明被告於上開時點
    販賣甲基安非他命予戊○○之行為，惟已經足以佐證證人戊○○證稱當天對話完後有與被告交易甲基安非他命之情節，
    應非子虛。從而，就被告於97年10月29日下午販賣甲基安非
    他命予戊○○之行為，不僅為證人戊○○證述屬實，且有上
    開通訊監察譯文可佐。
  (三)證人戊○○雖於本院審理時改稱：伊覺得被告當天交付的甲
    基安非他命好像不是安非他命，怪怪的，感覺好像不是安非
    他命，吸下去感覺不太一樣，沒有感覺，那次買的安非他命
    不能用，但伊並未打電話向被告反應，1 千元就損失了等語
    （見本院卷第97至98頁反面），惟證人戊○○於97年11月17
    日檢察官偵查中已明確證述當天向被告所購買的甲基安非他
    命1 小包，只可以施用1 次，伊係以吸食器下方點火吸食煙
    氣方式施用，該次向被告購買之毒品已施用完畢等語綦詳（
    見97年度偵緝字第2465號卷第45頁），而其於偵查中之供述
    較接近案發時點，記憶應較為清晰，憑信性甚高，且因其當
    時未直接面對被告，依諸常情，其當時來自被告之心理壓力
    應較小，較有可能據實陳述；參以證人戊○○就其何以於本
    院改稱被告交付的不是甲基安非他命，僅證稱係因於偵查中
    檢察官並未詢問被告交付的那包是否為甲基安非他命，但觀
    諸檢察官於本院審理中亦未詢問及此，證人戊○○即表示該
    包並非甲基安非他命等語，此亦有本院審判筆錄在卷可按，
    且倘被告所交付予證人戊○○者並非甲基安非他命，戊○○
    豈有甘於平白損失1 千元，而未向被告反應或求償之理？綜
    此，足徵證人戊○○於本院審理中改稱上揭情詞，顯係經權
    衡輕重，為袒護被告或恐被告對其不利等因素而所為之託詞
    ，不足採信。
  (四)辯護人固為被告辯護以被告所提供予戊○○吸食者，並非毒
    品尚不無可能云云，惟按施用毒品者之指證，固不得作為認
    定被告有販賣毒品行為之唯一證據，其真實性有待其他必要
    證據加以補強，然所謂必要之補強證據，並不以證明販賣毒
    品犯罪構成要件之全部事實為必要，以與施用者之指證具有
    相當之關聯性為前提，其經與施用者之指證綜合判斷，已達
    於通常一般人均不致有所懷疑，而得確信施用者之指證為真
    實者，即得為有罪之認定（最高法院93年度臺上字第6750號
    判決參照）。本案證人戊○○證述被告有於97年10月29日下
    午販賣毒品甲基安非命之行為，係先明確指證其於上開時間
    內被告購買甲基安非他命1 次，又經檢察官提示該通訊監察
    譯文予證人戊○○後，證人又確認其於97年10月29日與被告
    通話之內容係為交易甲基安他命，且嗣後有實際完成交易等
    語，而雖然於該通訊監察譯文本身無法確定被告是否嗣後確
    實與證人完成交易毒品行為，另被告販賣甲基安非他命確實
    之數量、純度，均已無從查明，然而，本院就證人戊○○之
    指證與通訊監察譯文之內容為綜合判斷、交互勾稽比對後，
    認為被告有於97年10月29日下午販賣1 千元之甲基安非他命
    予戊○○1 次之行為，已達於一般人均毫無合理懷疑之有罪
    確信，業如前述，是被告上開辯解即不足取。
  (五)末按邇來政府為杜絕毒品氾濫，毒害人民甚深，再三宣導民
    眾遠離毒品、媒體之報導既深且廣，對於毒品之禁絕，應為
    民眾所熟悉；被告既為智識健全之成年人，且在本案之前即
    有毒品前科，有臺灣高等法院被告前案紀錄表在卷可參，對
    此自無不知之理。又政府對於查緝施用、轉讓及販賣毒品無
    不嚴格執行，且販賣毒品罪更係重罪，設若無利可圖，衡情
    一般持有毒品者，當不致輕易將持有毒品交付他人。何況第
    二級毒品甲基安非他命之取得不易及物稀價昂之情形，苟被
    告於有償交付毒品甲基安非他命給上開證人之交易過程中，
    並無利益可圖，此無異謂其係在甘冒被查獲並被移送法辦之
    風險之情形下，費時費事而平白將第二級毒品甲基安非他命
    轉讓給並無特殊情誼之人施用，此情顯難認符情理，是被告
    買入上開毒品甲基安非他命之價格，應較其出售之價格為低
    ，而有從中賺取買賣價差牟利之意圖及事實，應屬合理之認
    定。再者，販賣毒品甲基安非他命係違法行為，非可公然為
    之，而甲基安非他命亦無公定價格，係可任意分裝增減分量
    ，且每次買賣之價格、數量，亦隨時依雙方之關係深淺、資
    力、需求量、對行情之認知、來源是否充裕、查緝是否嚴緊
    、購買者被查獲時供述購買對象之可能風險之評估等因素，
    而異其標準，機動調整，非可一概論之。從而販賣之利得，
    除非經行為人詳細供出各次所販賣之毒品之進價及售價，且
    數量俱臻明確外，實難察得其交易實情。然販賣者從價差或
    量差中牟利，方式雖異，惟其販賣行為在意圖營利則屬同一
    。從而，舉凡有償交易，除確有反證足以認定其確係另基於
    某種非圖利本意而轉讓毒品之外，通常尚難因無法查悉其精
    確之販入價格，以作為是否高價賣出之比較，即任販賣者諉
    以無營利之意思，而阻卻對其販賣毒品犯行之追訴。本案被
    告與證人戊○○間之上開毒品甲基安非他命交易屬有償行為
    ，被告於接獲證人戊○○之電話後，費時、費事而前往戊○○住所地交易，倘非有利可圖，被告應不致願意甘冒刑罰重
    責而為本案上開犯行，足認被告主觀上確有營利之意圖甚明
    。
  (六)綜上所述，被告前開所辯，自不足採。本案犯罪事證明確，
    被告有於上揭時、地販售第二級毒品甲基安非他命予戊○○
    之犯行，堪以認定。
二、論罪科刑：
  (一)被告行為後，毒品危害防制條例第4 條亦經立法院三讀修正
    通過並經總統於98年5 月20日公布，同條例第36條雖規定：
    本條例自公布後6 個月施行，惟該條規定係指87年將肅清煙
    毒條例修正為毒品危害防制條例時所為規定，與本次修正無
    關，是此次修正依中央法規標準法第14條之規定，應自總統
    公布後3 日生效（此經司法院函釋在案，惟法務部仍認該條
    例應自公布後6 個月施行）；而修正後毒品危害防制條例第
    4 條第2 項販賣第二級毒品罪之法定本刑有關罰金刑部分已
    由原處700 萬元以下罰金，提高為1000萬元以下之罰金；就
    販賣第二級毒品而言，自以修正前之舊法對行為人較為有利
    ；雖修正後同條例第17條第2 項規定：「犯第4 條至第8 條
    之罪於偵查及審判中均自白者，減輕其刑」，惟被告於偵查
    及審判中均未坦承其有販賣第二級毒品甲基安非他命之犯行
    ，尚無上開減輕其刑規定之適用，故仍適用修正前之舊法對
    被告較為有利。核被告庚○○所為，係犯修正前毒品危害防
    制條例第4 條第2 項之販賣第二級毒品罪。被告販賣前持有
    甲基安非他命之低度行為，為販賣甲基安非他命之高度行為
    所吸收，不另論罪。被告前因違反毒品危害防制條例案件，
    經本院以96年度豐簡字第186 號判處有期徒刑4 月，如易科
    罰金，以1 千元折算1 日確定，嗣經本院以96年度聲減字第
    2496號裁定減刑為有期徒刑2 月，如易科罰金，以1 千元折
    算1 日確定，於96年9 月10日縮刑期滿執行完畢等情，此有
    臺灣高等法院被告前案紀錄表1 份在卷足參，其前受有期徒
    刑之執行完畢5 年內，故意再犯本件有期徒刑以上之罪，為
    累犯，應依刑法第47條第1 項之規定加重其刑（惟其法定本
    刑為無期徒刑部分，依法不得加重）。爰審酌被告無視於我
    國政府禁絕毒害之堅定立場，僅圖一己私人經濟利益，任將
    甲基安非他命賣予他人，致使買受之吸毒者更加產生依賴性
    及成癮性，戕害國民健康與社會治安程度至鉅，且販賣毒品
    乃屬萬國公罪，並減損國家國力、競爭力，對於違犯者不宜
    以輕判，以期降低毒品之氾濫，兼衡被告販賣第二級毒品之
    數量及金額，暨其犯罪動機、目的、手段、犯後未能坦認事
    實，未見悔意之犯後態度等一切情狀，量處如主文所示之刑
    。
  (二)按毒品危害防制條例第19條第1 項規定：犯第4 條之罪者，
    其供犯罪所用或因犯罪所得之財物，均沒收之，如全部或一
    部不能沒收時，追徵其價額或以其財產抵償之。但該條項並
    無如同條例第18條第1 項所定「不問屬於犯人與否，沒收之
    」之明文，自屬相對沒收主義之立法。是其應沒收之物，應
    以屬被告或共犯所有者為限。又共同正犯應就全部犯罪結果
    負其責任，是其犯罪所得之財物如為現金者，應合併計算，
    且於全部或一部不能沒收時以其財產抵償之，惟為避免執行
    時發生重複沒收、抵償之情形，各共同正犯之間係採連帶沒
    收主義，於裁判時應諭知被告共同犯罪所得之財物應與其他
    共同正犯連帶沒收之，不得就全體共同正犯之總所得，對各
    共同正犯分別重複諭知沒收。（最高法院97年度臺上字第69
    7 號判決參照）。再該規定所稱「追徵其價額」者，係指所
    沒收之物為金錢以外之其他財物而無法沒收時，應追徵其價
    額，使其繳納與原物相當之價額。如所得財物為金錢而無法
    沒收時，始應「以其財產抵償之」（最高法院95年度臺上字
    第305 號判決意旨參照）。復按毒品危害防制條例第19條第
    1 項規定，犯販賣毒品罪者，其犯罪所得之財物均沒收之，
    係採義務沒收主義。故販賣毒品所得之對價，不問其中成本
    若干，利潤多少，均應全部諭知沒收，貫徹政府查禁煙毒之
    決心，以符立法本旨；又犯毒品危害防制條例第4 條之販賣
    第一級或第二級毒品罪者，依同條例第19條第1 項規定，其
    因犯罪所得之物沒收之，如全部或一部不能沒收時，追徵其
    價額或以其財產抵償之（最高法院91年度臺上字第2419號、
    96年度臺上字第2331號、第5551號、95年度臺上字第6051號
    判決意旨參照）。查被告販賣第二級毒品甲基安非他命予戊○○之所得1 千元，雖未扣案，然無證據足認已不存在，且
    為被告因犯罪所得之財物，仍應依毒品危害防制條例第19條
    第1 項規定，諭知沒收之，如全部或一部不能沒收時，以其
    財產抵償之。至扣案之G-PLUS廠牌行動電話含其內之000000
    0000號SIM 卡，並非被告所有，而係甲○○所有，業據甲○○於警詢時證述明確（見警卷第11頁），且非被告供犯本案
    販賣毒品罪所用之物，自無從宣告沒收，併此敘明。
乙、無罪部分：
一、公訴意旨另以：被告基於販賣第二級毒品甲基安非他命以牟
    取不法利益之犯意：(一)於97年2 月中旬某日、2 月底某日、
    2 月底某日、3 月中旬某日、4 月初某日、5 月中旬某日、
    5 月底某日、6 月中旬某日、6 月中旬某日、7 月初某日、
    7 月中旬某日、7 月中旬某日，在位於臺中市○區○○路上
    之全聯福利中心外面，各販賣1 千元之第二級毒品甲基安非
    他命予壬○○計12次；且於97年7 月底某日、7 月底某日、
    8 月10日，在臺中市○○○路上，各販賣1 千元之第二級毒
    品甲基安非他命予壬○○計3 次。(二)於97年2 月間某日、3
    月間某日、4 月間某日、6 月間某日、7 月間某日，在臺中
    縣太平市○○路附近，各販賣1 千元之第二級毒品甲基安非
    他命予辛○○計5 次；且於97年5 月間某日，在臺中市之臺
    中公園附近，販賣1 千元之第二級毒品甲基安非他命予辛○○計1 次。(三)於97年3 、4 月間某日、6 月間某日，在位於
    太平市之黃昏市場附近，各販賣1000元之第二級毒品甲基安
    非他命予丙○○計2 次。(四)於97年6 月27日、7 月14日（起
    訴書原誤植為7 月15日，業經公訴人於98年6 月25日審理期
    日當庭予以更正），在被告位於太平市○○路○ 段之宜欣社
    區之租屋處，各販賣2 千元之第二級毒品甲基安非他命予丁○○計2 次。因認被告此部分亦涉有毒品危害防制條例第4
    條第2 項之販賣第二級毒品罪嫌。
二、按犯罪事實應依證據認定之，無證據不得認定犯罪事實，又
    不能證明被告犯罪或其行為不罰者，應諭知無罪之判決，刑
    事訴訟法第154 條第2 項、第301 條第1 項分別定有明文。
    次按認定不利於被告之事實，須依積極證據，茍積極之證據
    本身存有瑕疵而不足為不利於被告事實之認定，即應為有利
    於被告之認定，更不必有何有利之證據，而此用以證明犯罪
    事實之證據，猶須於通常一般人均不至於有所懷疑，堪予確
    信其已臻真實者，始得據以為有罪之認定，倘其證明尚未達
    到此一程度，而有合理性之懷疑存在，致使無從為有罪之確
    信時，即應為無罪之判決，此有最高法院82年度臺上字第16
    3 號判決、96年度臺上字第4986號、30年上字第816 號等判
    例意旨可資參照。另按施用毒品者所稱向某人買受毒品之指
    證，不得作為該人受有罪判決之唯一證據，仍須調查其他必
    要之證據，以察其是否與事實相符；亦即須有補強證據以擔
    保其指證之真實性，始得採為論罪之依據。而所謂補強證據
    ，指其他有關證明施用毒品者之關於毒品交易之供述真實性
    之相關證據而言，必須與施用毒品者關於毒品交易之供述，
    具有相當程度之關連性，而足使一般人對施用毒品者關於毒
    品交易之供述，並無合理之懷疑存在，而得確信其為真實，
    始足當之，最高法院94年度臺上字第2033號判決要旨可資參
    照。
三、公訴人認被告涉有此部分販賣第二級毒品罪嫌，無非係以證
    人壬○○、辛○○、丙○○、丁○○之證述及卷附通訊監察
    譯文、壬○○尿液檢驗報告暨扣案之門號0000000000號行動
    電話1 支等為其論罪之依據。惟訊據被告庚○○堅決否認有
    公訴人所指此部分販賣毒品犯行，辯稱：伊並未販賣毒品，
    僅有施用毒品等語。經查：
  (一)被訴販賣第二級毒品予壬○○部分：
  1.證人壬○○於警詢時證稱：「（你所施用之安非他命自何處
    取得？）我都是向綽號『姐仔』的庚○○購買毒品，有時庚○○沒辦法前來交易毒品，就會由甲○○攜帶毒品來與我交
    易，我每次都是購買1 張（1 千元）大概0.4 公克。」、「
    （你共向庚○○、甲○○購買幾次毒品安非他命？時間？地
    點？）向庚○○購買3 次，是於97年7 月13日、19日及8 月
    l0日正確時間我忘記了，地點都是在十甲路與十甲東路附近
    的萊爾富超商交易毒品。向甲○○購買毒品1 次是於97年6
    月28日在臺中縣太平市○○路的全聯福利中心門口。」等語
    （見警卷第55至59頁）；於97年8 月14日檢察官偵查中證述
    ：「（你跟庚○○購買幾次安非他命？）10幾次的安非他命
    ，每次都購買1 千元的安非他命。」、「（你於何時開始跟
    庚○○購買安非他命？）於97年4 月間開始至97年8 月10日
    禮拜天，跟庚○○購買安非他命。」、「（庚○○都在何處
    將安非他命賣給你？）庚○○都在台中十甲路與十甲東路口
    附近萊爾富便利商店外及萊爾富對面的全聯福利社外，將安
    非他命賣給我。」、「【（提示97年7 月5 日19時通訊監察
    譯文）當時你有無跟庚○○的同居男子或庚○○電話聯絡購
    買安非他命？】有。當天購買1 千元的安非他命。這是我打
    電話庚○○的同居男子，當天我是跟庚○○的同居男子購買
    1 千元的安非他命，而當天庚○○的同居男子是在十甲路與
    十甲東路附近的全聯福利社外，把安非他命賣給我。」、「
    【（提示97年7 月13月通訊監察譯文）當時你有無跟庚○○
    的同居男子或庚○○電話聯絡購買安非他命？】有。當天購
    買1 千元的安非他命。當時我是打電話給庚○○的同居男子
    ，當天我是跟庚○○購買1 千元的安非他命，而當天庚○○
    是在十甲路與十甲東路附近的全聯福利社對面巷子裡，把安
    非他命賣給我。」、「【（提示97年7 月19日23時52分通訊
    監察譯文）當時你有無跟庚○○的同居男子或庚○○電話聯
    絡購買安非他命？】有。當天購買1 千元的安非他命。這是
    我打電話給庚○○的同居男子，當天我是跟庚○○的同居男
    子購買1 千元的安非他命，而當天庚○○的同居男子是在臺
    中自由路4 段附近的加油站外，把安非他命賣給我。」等語
    （見97年度偵字第19340 號偵查卷第256 至258 頁）；於98
    年2 月13日檢察官偵查中證述：「（何時地向綽號阿芳之庚○○購買安非他命？）我於97年2 月中旬，在台中市○區○○路上全聯福利中心外面，向綽號阿芳之庚○○買1 千元安
    非他命。第2 次我於97年2 月底，在台中市○區○○路上全
    聯福利中心外面，向綽號阿芳之庚○○買1 千元安非他命。
    第3 次我於97年2 月底，在台中市○區○○路上全聯福利中
    心外面，向綽號阿芳之庚○○買1 千元安非他命。第4 次我
    於97年3 月中旬，在台中市○區○○路上全聯福利中心外面
    ，向綽號阿芳之庚○○買1 千元安非他命。第5 次我於97年
    4 月初，在台中市○區○○路上全聯福利中心外面，向綽號
    阿芳之庚○○買1 千元安非他命。第6 次我於97年5 月中旬
    ，在台中市○區○○路上全聯福利中心外面，向綽號阿芳之
    庚○○買1 千元安非他命。第7 次我於97年5 月底，在台中
    市○區○○路上全聯福利中心外面，向綽號阿芳之庚○○買
    1 千元安非他命。第8 次我於97年6 月中，在台中市○區○○路上全聯福利中心外面，向綽號阿芳之庚○○買1 千元安
    非他命。第9 次我於97年6 月中，在台中市○區○○路上全
    聯福利中心外面，向綽號阿芳之庚○○買1 千元安非他命。
    第10次我於97年7 月初，在台中市○區○○路上全聯福利中
    心外面，向綽號阿芳之庚○○買1 千元安非他命。第11次我
    於97年7 月中，在台中市○區○○路上全聯福利中心外面，
    向綽號阿芳之庚○○買1 千元安非他命。第12次我於97年7
    月中，在台中市○區○○路上全聯福利中心外面，向綽號阿
    芳之庚○○買1 千元安非他命。第13次我於97年7 月底，在
    台中市○○○路我上班地點外面，向綽號阿芳之庚○○買1
    千元安非他命。第14次我於97年7 月底，在台中市○○○路
    我上班地點外面，向綽號阿芳之庚○○買1 千元安非他命。
    第15次我於97年8 月10日，在台中市○○○路我上班地點外
    面，向綽號阿芳之庚○○買1 千元安非他命。」等語（見97
    年度偵緝字第2465號偵查卷第25至26頁）；於本院審理時結
    證稱：「【（提示97偵緝字第2465號卷宗第25、26頁）97年
    2 月中旬某日、2 月底某日、2 月底某日、3 月中旬某日、
    4 月初某日、5 月中旬某日、5 月底某日、6 月中旬某日、
    6 月中旬某日、7 月初某日、7 月中旬某日、7 月中旬某日
    ，在位於臺中市○區○○路上之全聯福利中心外面，各購買
    1 千元之第二級毒品甲基安非他命，共向庚○○購買12次，
    且於97年7 月底某日、7 月底某日、8 月10日，在臺中市○○○路上，各購買1000元之第二級毒品甲基安非他命向庚○○計3 次？）以偵查中所述為準。」、「（以上所述15次毒
    品交易是否庚○○自己過來將毒品交給你，你將1 千元交給
    庚○○？）是的。」、「（你在於97年8 月13日警訊筆錄稱
    ：你向庚○○購買3 次，時間97年7 月13日、19日、97年8
    月10日，為何此3 次時間與在偵查中陳述不一？）我在偵查
    中有跟檢察官講我不記得了。」、「【（提示97偵19340 號
    97 年8月13日警詢筆錄112 頁）你稱你向被告購買3 次，此
    3 次是否包含在上開15次內？）是的。」、「（你在警局稱
    你向庚○○購買3 次是97年7 月13日、97年7 月19日、97年
    8 月10日購買三次，後來在97年8 月14日隔天移送地檢署，
    檢察官問你，你與庚○○同居男子購買兩次安非他命，檢察
    官有提示你7 月13日通聯譯文，你說：97年7 月13日那天買
    的安非他命是跟庚○○同居男子購買的，97年7 月19日的通
    聯也是向庚○○的同居男子購買的，而當天都是庚○○同居
    男子把安非他命賣給你，你於警局陳述與偵查中陳述不一？
    ）其實我已經忘了，7 月13日、19日兩天根據通聯譯文我是
    向庚○○同居男友拿的，交貨也是庚○○同居男友拿給我的
    ，電話號碼是庚○○同居男友的，這兩次不是跟庚○○購買
    的。」、「（你剛才陳述15次甲基安非他命是否有可能向庚○○同居男友買的？）因為很久，我忘了，不是我故意說謊
    ，且他們二人同居我也搞不清楚，我吸毒頭腦也不清楚。」
    、「（97年8 月10日當次是否向庚○○購買的？）是的。」
    、「（可否確定第一次向被告購買時間？地點？）都不記得
    。」、「（你於8 月10日在哪裡跟被告拿毒品？）我在卡拉
    店上班附近，他幫我送到我上班附近南京東路上鐵路旁，我
    拿1 千元毒品。」等語（見本院卷第35至39頁）。觀諸其證
    述向被告庚○○購買安非他命之起始時間、每次購買時間、
    次數及交易對象、地點等節，前後所述不一致，且就證人壬○○證述向被告購買毒品乙節，卷內亦無被告與證人壬○○
    間之通話紀錄或相關毒品流向之證據為佐證，則證人壬○○
    所述是否真實，已非無疑。
  2.又門號0000000000號行動電話，乃為甲○○所持用等情，業
    據證人甲○○、壬○○及丁○○於警、偵訊證述明確（見警
    卷第11頁、第58頁、257 頁反面、第100 頁），亦難以扣案
    之甲○○所有上開行動電話1 支，即為不利於被告之認定。
    再依卷附甲○○持用之0000000000號行動電話與壬○○間分
    別於97年7 月5 日、7 月13日、7 月19日之通訊監察譯文所
    示，甲○○與壬○○間固有：(1)「（甲○○）喂。」、「（
    壬○○）姐仔、怎麼沒有接電話，電話不通。」、「（甲○○）可能在忙吧。」、「（壬○○）是喔。」、「（甲○○
    ）在外面忙。」、「（壬○○）我跟你說，你可以先給我1
    張嗎？」、「（甲○○）現在就沒有，有就好解決了，所以
    她現在才在外面忙。」、「（壬○○）就是都沒有就對了，
    你等一下有打給我。」、「（甲○○）妳自己打給她，我又
    不能做主。」、「（壬○○）好啦。」。(2)「（甲○○）你
    出來了嗎。」、「（壬○○）我早就在全聯這裡等了。」、
    「（甲○○）你有看到我嗎。」、「（壬○○）你在哪。」
    、「（甲○○）我在對面巷子口。」、「（壬○○）好。」
    。(3)「（甲○○）喂。」、「（壬○○）你在哪裡。」、「
    （甲○○）：我在加油站阿。」、「（壬○○）我也在加油
    站，前面這裡紅綠燈，你在哪裡。」、「（甲○○）旱溪東
    路與自由路這裡不是有一個加油站。」、「（壬○○）自由
    路這裡不是嗎？」、「（甲○○）你沒看到我，我穿青色衣
    服。」、「（壬○○）哪裡，我沒看到你，喔、你在對面。
    」、「（甲○○）對。」、「（壬○○）騎過去啦。」等通
    話內容，然縱認上開對話為渠等談論購買毒品及進行毒品交
    易事宜，但亦僅能證明甲○○與壬○○間有交易毒品之事實
    ，尚不足憑以為被告有公訴人此部分所指販賣毒品予壬○○
    犯行之認定依據。
  3.至壬○○於97年8 月13日為警查獲時經採集其尿液送鑑定結
    果，雖呈甲基安非他命陽性反應，此有中山醫學大學附設醫
    院檢驗科藥物檢驗中心尿液檢驗報告1 份在卷可憑（見警卷
    第28 9頁），但此亦僅能證明壬○○於為警查獲採尿前回溯
    96 小 時內某時許有施用第二級毒品甲基安非他命之行為，
    尚不能遽以為被告庚○○有此部分販賣毒品犯行之證明，自
    難以之為被告庚○○被訴此部分犯行之佐證。
  4.綜上，被告是否有於上揭時、地販賣第二級毒品甲基安非他
    命予壬○○之犯行，尚屬有疑。則在罪疑唯輕原則下，公訴
    人關於此部分犯罪事實之舉證，仍有合理之懷疑存在，不足
    使本院達到可確信被告有此部分犯行之程度，自應為被告有
    利之認定。
  (二)被訴販賣第二級毒品予辛○○部分：
    證人辛○○於偵查中結證稱：「第1 次是於97年2 月，在台
    中縣太平市○○路上，向綽號阿芳的成年女子買1 千元安非
    他命。第2 次是於97年3 月，在台中縣太平市○○路附近，
    向綽號阿芳的成年女子買1 千元安非他命。第3 次是於97年
    4 月，在台中縣太平市○○路附近，向綽號阿芳的成年女子
    買1 千元安非他命。第4 次是於97年5 月，在台中市臺中公
    園附近，向綽號阿芳的成年女子買1 千元安非他命。第5 次
    是於97年6 月，在台中縣太平市○○路附近，向綽號阿芳的
    成年女子買1 千元安非他命。第6 次是於97年7 月，在台中
    縣太平市○○路附近，向綽號阿芳的成年女子買1 千元安非
    他命。」等語（見97年度偵緝字第2465號卷第51至52頁）；
    於本院審理中證述：「（你所施用的安非他命有無向阿芳購
    買過？）我都是寄買的。」、「（你寄買的情節為何？）我
    都把錢先給她，我都是以電話跟庚○○聯絡，我都說1 張代
    表要購買1 千元，我有講是要安非他命。我就相約的地點把
    錢拿給她，她沒有當場把安非他命拿給我，都是晚上或隔天
    約地點我去拿。」、「（是否記得你購買安非他命的時間、
    地點？）不記得了。」、「【（請提示97年度偵緝字第2465
    號第51、52頁筆錄）於97年2 月間某日、3 月間某日、4 月
    間某日、6 月間某日、7 月間某日，在臺中縣太平市○○路
    附近，各販賣1 千元之第二級毒品甲基安非他命予辛○○計
    5 次；且於97年5 月間某日，在臺中市之臺中公園附近，均
    購買1 千元之第二級毒品甲基安非他命是否正確？】是的。
    」、「（平均多久吸用安非他命一次？）我是1 個月買1 次
    ，吸用完畢那個月就不再吸食了，隔月再買，我都是寄被告
    買的，沒有向別人買的。」、「（你寄被告購買係指何意思
    ？）我說我要買這個東西，麻煩你幫我用一下。」等語（見
    本院卷第68至70頁），然證人辛○○並就具體特定之日期及
    販賣方式詳細逐一篩檢、過濾，而僅係含糊、籠統之問答，
    難免有失準確性，且除證人辛○○上開證述外，並無其他任
    何佐證，自難僅以證人辛○○上開證詞，即為被告有此部分
    被訴犯行之認定。
  (三)被訴販賣第二級毒品予丙○○部分：
    證人丙○○於偵查中證述：「（安非他命來源？）我跟綽號
    阿芳（台語發音）的庚○○購買安非他命2 次，每次購買1
    千元。」、「（何時地向綽號阿芳的庚○○購買安非他命？
    ）第1 次是於97年3 、4 月，在台中縣太平市黃昏市場外面
    ，向綽號阿芳的庚○○買1 千元安非他命。第2 次是於97年
    6 月，在台中縣太平市黃昏市場外面，向綽號阿芳的庚○○
    買1 千元安非他命。」等語（見97年度偵緝字第2465號卷第
    40至41頁）；於本院審理時結證稱：「（你施用的安非他命
    是否曾向庚○○購買？）有的。」、「（是否記得購買時間
    、地點？）我是錢寄放在他那邊，請他幫我調，這樣量會比
    較多。」、「（你寄放多少錢在庚○○那邊？）有時候1 千
    或5 百。」、「（你有無直接電話聯絡庚○○，直接向庚○○購買毒品？）有的。」、「（你如何聯絡？）我手機0000
    000000打庚○○行動電話，號碼我忘了。」、「（依你前面
    所述，你向庚○○購買毒品，除了錢寄放他那邊，也有電話
    聯絡直接購買毒品？）都有。」、「【（提示97偵緝2464號
    第17、18頁丙○○偵訊筆錄）於97年3 、4 月間某日、6 月
    間某日，在位於太平市之黃昏市場附近，各購買1000元之第
    二級毒品甲基安非他命向庚○○毒品2 次？】均是錢寄放他
    那邊，他去幫我調貨，我們約時間他再拿給我，他有無賺我
    的錢我不知道，他如何調貨我也不知道。」、「（錢如何寄
    放？）我先到黃昏市場錢交給庚○○，庚○○當場約個時間
    ，都在當天給我，我交錢給她大約1 、2 小時，她就將毒品
    拿給我了。」、「（你寄錢給她時如何說？）我知道她有方
    法可以拿東西，我想要施用，請她去拿，就將錢寄放在她那
    邊，她如何拿我不知道。」、「（你今日陳述與之前陳述不
    一樣，為何之前沒有陳述寄錢給她的事情？）我認為錢寄給
    她，她拿給我也是向她買的意思。」等語（見本院卷第38至
    41 頁 ），可見證人丙○○對於其究係向被告購買毒品或寄
    錢委請被告代為購買毒品，前後所述尚有不一，且除證人丙○○上開證述外，並無任何其他佐證，是以此部分尚難以證
    人丙○○上開證詞，即遽為不利被告之認定。
  (四)被訴販賣第二級毒品予丁○○部分：
  1.證人丁○○於97年8 月14日第2 次警詢時證稱：「（施用之
    安非他命毒品來源如何？）是向一名叫『庚○○』之女子購
    得。」、「（你都是如何與庚○○連絡購買毒品？每次都購
    買多少？）我都先以000-0000000 電話與庚○○連絡，再約
    好地點見面拿毒品。我每次都購買1 千元。」、「（安非他
    命1 千元量是多少？）我不清楚、她給我多少我就拿多少」
    、「（你何時向庚○○開始購買毒品？已購買過幾次？）我
    於97年2 月份開始向庚○○開始購買毒品。已不記得了。」
    等語（見警卷第97至104 頁）；同日第3 次警詢時證述：「
    （97年8 月13日第1 、2 次在本分局筆錄陳述內容是否屬實
    ？）其中內容有些不實，我想補充。」、「（筆錄何處為不
    實？）我說我沒向甲○○購買過毒品，事實上我曾經向他購
    買過幾次，但因他是我結拜大哥，所以昨天我不忍心指認他
    。」、「你於第2 次筆錄供稱，自97年2 月起所有你吸食之
    安非他命毒品，係向庚○○購得是否屬實？）我現在回想起
    來，其中有幾次是向甲○○購買。」等語（見警卷第105 至
    107 頁）；於檢察官偵查中結證稱：「（安非他命來源？）
    向綽號『阿芳』﹝台語﹞之庚○○、綽號『阿兄』﹝台語﹞
    之甲○○購買安非他命。」、「（你向綽號『阿芳』﹝台語
    ﹞之庚○○購買幾次安非他命？）我向綽號『阿芳』﹝台語
    ﹞之庚○○購買15、16次的安非他命，每次購買1 千元至2
    千500 元不等的安非他命。」、「（你於何時開始跟綽號『
    阿芳』﹝台語﹞之庚○○購買安非他命？）於97年2 月開始
    至97年8 月10日，跟綽號『阿芳』﹝台語﹞之庚○○購買安
    非他命。」、「（綽號『阿芳』﹝台語﹞之庚○○在何地將
    安非他命賣給妳？）綽號『阿芳』﹝台語﹞之庚○○都在我
    臺中縣太平市○○路890 南巷2 弄6 號住處樓下及在綽號『
    阿芳』﹝台語﹞之庚○○台中縣太平市○○路○ 段宜欣社區
    的住處，將安非他命賣給我。」、「【（提示97年6 月27日
    18時44分、19時通訊監察譯文）當時你有無跟綽號『阿兄』
    （台語) 之甲○○電話聯絡購買安非他命? 】當天是跟綽號
    『阿芳』（台語）之庚○○購買2 千元的安非他命。當天綽
    號『阿兄』（台語）之甲○○去打牌。」、「【（提示97年
    7 月15日凌晨2 時50分通訊監察譯文）當時你有無跟綽號『
    阿兄』（台語）之甲○○電話聯絡購買安非他命？）沒有，
    因為前一天我有跟綽號『阿芳』( 台語) 之庚○○購買2 千
    元的安非他命，綽號『阿芳』（台語）之庚○○在她宜欣社
    區的住處，將安非他命賣給我。」等語（見97年度偵字第19
    340 號偵查卷第249 至251 頁）；於本院審理中證述：「（
    你所施用的安非他命是否有向庚○○購買過？）沒有。」、
    「（你與庚○○見過幾次面？做什麼？）因為我看過我乾哥
    哥甲○○，所以才見過庚○○，只有講幾句話。」、「（你
    跟庚○○有無仇恨糾紛？）都沒有。」、「（既然沒有的話
    ，為何你在警訊、偵查中均稱有向庚○○購買安非他命？）
    我沒有這樣講。我那時候是講說我拿錢給我哥哥，我們再一
    起去買。」、「（你的意思指你與他們二人一起合資購買？
    ）就是一起購買這樣。」、「（依你陳述他們二人從來沒有
    賣安非他命給你過？）沒有。」、「【（提示97偵19340 卷
    219 頁6 月27日通聯譯文）你電話與甲○○聯絡，阿豐是否
    指庚○○？】是的。因為阿豐這台語同阿芳的台語發音。」
    、「（為何打給庚○○？）當時我睡不著要去找庚○○，但
    是庚○○沒有接我就打給甲○○。」、「【（提示97偵1934
    0 卷219 頁7 月15日通聯譯文）7 月15日你與甲○○電話聯
    絡講什麼？】我拿東西給他，我拿衣服給他。」、「【（提
    示97偵19340 卷251 頁筆錄）當時檢察官提示給你觀覽6 月
    27日譯文後，你回答，當天是跟庚○○購買兩千元的安非他
    命，因為甲○○去打牌，接著檢察官提示7 月15日譯文給你
    觀覽後，你回答，當天沒有購買安非他命，因為前一天有向
    庚○○購買兩千元的安非他命，為何與你今天所說的不一樣
    ？】我剛剛講的不是實話，因為那麼久了忘記了，檢察官偵
    查中問我的是實話。」、「（兩次交易毒品情節是否同偵查
    中所說的一樣？）是的。是以我的電話撥打庚○○的行動電
    話，號碼不記得，都是庚○○自己過來交付毒品給我，我幾
    乎都先拿錢給庚○○。」、「（你先拿錢給庚○○，庚○○
    在拿毒品給你，中間隔多久？）不一定，都是當天拿毒品給
    我。」、「（剛才檢察官提示的兩通電話6 月27日、7 月15
    日，可否確定對方是誰？﹝提示6 月27日、7 月15日電話譯
    文﹞）6 月27日是跟甲○○。7 月15日跟誰我忘了。」、「
    （0000000000電話是何人在用？）甲○○。」、（00000000
    00電話有無人會幫甲○○接電話？）沒有了。我只要打這支
    電話都是甲○○接的。」、「（庚○○97年7 月15日有販賣
    甲基安非他命，代價2 千元給你，是根據你在97年8 月14日
    偵查中當時檢察官有提示97年7 月15日凌晨2 點50分譯文給
    你看，你說這通電話當時就是你跟庚○○買2 千元的安非他
    命，但是根據剛才通訊譯文你說0000000000這支電話是你跟
    甲○○聯絡使用，但是當時從監聽譯文內容來看，對方有說
    ，他要下來樓下，門沒有鎖，顯然是甲○○跟你接洽的，7
    月15日當天你究竟是向甲○○或庚○○購買？﹝提示並告以
    要旨﹞）我記不清楚。」、「（你於偵訊中，說7 月15日電
    話是因為你前一天有跟綽號阿芳的庚○○購買2 千元的安非
    他命，庚○○在她宜欣社區的住處將安非他命賣給你，如果
    是這樣子前一天你與庚○○聯絡，為何7 月15日不直接打給
    庚○○，而打給甲○○？）我有庚○○電話號碼，但是電話
    打不通。」、「（7 月15日這通電話，你打給甲○○，為什
    麼沒有問他阿芳怎麼沒有接電話，因為6 月27日通聯你都會
    問甲○○說阿芳怎麼沒有接電話？）我記不清楚。」、「（
    剛才檢察官提示你6 月27日電話，18時4 分15秒、19時這兩
    通電話，前面那一天問阿芳怎麼接電話，要你一直打，第二
    通你問甲○○阿芳怎麼還沒有回來，甲○○要你拿椅子坐，
    ....要你一直等候，當天你到底有沒有進去？）我有進去。
    庚○○在睡覺。」、「（當天有無拿到毒品？）那天好像沒
    有，沒有東西。」等語（見本院卷第42至45頁）。觀諸證人
    丁○○證述向被告庚○○購買安非他命之時間、交易對象及
    金額等節，前後所述不一，且就證人丁○○證述向被告購買
    毒品乙節，卷內亦無被告與證人丁○○間之相關通話紀錄或
    毒品流向之證據為佐證，則證人丁○○所述是否真實，尚非
    無疑。
  2.又門號0000000000號行動電話，乃為甲○○所持用等情，已
    如前述，而依卷附甲○○持用之0000000000號行動電話與丁○○間於97年6 月27日18時44分15秒至18時45分36秒通訊監
    察譯文所示：「（甲○○）喂。」「（丁○○）阿兄喔。」
    、「（甲○○）阿豐怎麼都沒接電話。」、「（丁○○）我
    到了。」、「（甲○○）他睡著了，沒關係，你就一直打，
    打到等一下有人上去，妳才跟著上去，上去你就敲鐵門就好
    了。」、「（丁○○）這樣喔，我一直打給他，他都沒接。
    」、「（甲○○）你一直給他打沒關係，他睡著了，我知道
    啦。」，及於97年6 月27日19時00分02秒至19時01分12 秒
    通訊監察譯文所示：「（甲○○）怎麼樣。」、「（丁○○
    ）你是人在哪裡。」、「（甲○○）我就在打牌，才會沒法
    回去幫你開門。」、「（丁○○）唉呦，都沒人，阿豐，打
    了幾十遍。」、「（甲○○）有啦，下班時間人會進來。」
    、「（丁○○）都沒看到有人進來。」、「（甲○○）拿一
    張椅子外面那裡坐啦。」、「（丁○○）我哪敢。」、「（
    甲○○）摩托車啦、摩托車坐一下，比較不會痠啦，他就睡
    著了，他就很累，妳聽有嗎。」、「（丁○○）喔，我是想
    說他有打給我，我說我馬上到。」、「（甲○○）對啦，他
    就睡著了，我就知道。」、「（丁○○）是喔。」、「（甲○○）摩托車有在那裡，你沒看到嗎。」、「（丁○○）有
    阿，我有看到阿，就一直打電話給他，他都沒有接。」、「
    （甲○○）忍耐一點，反正就有人進去，你就跟他說你是7
    樓的朋友，阿，妳就跟他說妳租在7 樓就好了。」、「（丁○○）好啦。忍耐一下。」（見97年度偵字第19340 號卷第
    219 頁），雖依渠等間上開通話內容，可見證人丁○○於97
    年6 月27日當日應係因毒癮發作而急於找尋庚○○，但證人
    丁○○事後有無遇見庚○○？及縱使證人丁○○事後確覓得
    庚○○，然其當日是否有向庚○○購得毒品，即庚○○有無
    與之為毒品交易？尚無從憑上開通訊監察譯文即為認定，且
    證人丁○○就此部分所述亦前後矛盾不一，業如前述，則依
    罪疑唯輕原則，公訴人關於所指被告於97年6 月27日販賣毒
    品予丁○○此部分犯罪事實之舉證，仍有合理之懷疑存在，
    不足使本院達到可確信被告有此部分犯行之程度，自應為被
    告有利之認定。
  3.另依卷附甲○○持用之0000000000號行動電話與丁○○間於
    97年7 月15日凌晨2 時50分13秒至2 時50分48秒通訊監察譯
    文所示，固有：「妳還沒到喔。」、「（丁○○）快要到了
    ，過這個橋就差不多了。」、「我下來樓下門沒鎖。」、「
    （丁○○）我快要到了。」（見97年度偵字第19340 號卷第
    219 頁）之通話內容，雖證人丁○○證稱已不記得與其為上
    開對話者究為何人，然上開門號之行動電話既係甲○○所持
    用，且無證據足證當時以甲○○持用之該行動電話與丁○○
    對話者乃為被告，自亦難以該通訊監察譯文為被告不利之認
    定。
  (五)綜上所述，就被告被訴販賣第二級毒品予壬○○、辛○○、
    丙○○、丁○○部分，本件公訴人所舉之證據，不足為被告
    確有此部分販賣第二級毒品犯行之積極證明，無從說服本院
    以形成被告此部分有罪之心證，揆諸首揭說明，自應就被告
    此部分被訴犯行均為無罪之諭知。
據上論斷，應依刑事訴訟法第299 條第1 項前段、第301 條第1
項，（修正前）毒品危害防制條例第4 條第2 項、第19條第1 項
，刑法第2 條第1 項前段、第11條、第47條第1 項，判決如主文
。
本案經檢察官乙○○到庭執行職務
中    華    民    國    98    年    11    月    12    日
                  刑事第十七庭  審判長法  官  陳玉聰
                                      法  官  簡芳潔
                                      法  官  劉惠娟
以上正本證明與原本無異。
如不服本判決應於收受判決後10日內向本院提出上訴書狀，並應
敘述具體理由；其未敘述上訴理由者，應於上訴期間屆滿後20日
內向本院補提理由書（均須按他造當事人之人數附繕本）「切勿
逕送上級法院」。
                                      書記官  童淑芬
中    華    民    國    98    年    11    月    12    日
附錄本案論罪科刑法條全文
修正前毒品危害防制條例第4 條第2 項
製造、運輸、販賣第二級毒品者，處無期徒刑或7年以上有期徒
刑，得併科新臺幣7 百萬元以下罰金。


司法院資訊處製作；財團法人民間司法改革基金會備份。
